【裁判字號】    89,易,124
【裁判日期】    890225
【裁判案由】    違反就業服務法
【裁判全文】
臺灣彰化地方法院刑事判決                          八十九年度易字第一二四號
    公  訴  人  臺灣彰化地方法院檢察署檢察官
    被      告  甲○○
                乙○○
右列被告等因違反就業服務法案件，經檢察官提起公訴 (八十八年度偵字第七八八六
號)，本院判決如左：
    主    文
甲○○違反雇主不得以本人名義聘僱外國人為他人工作之規定，其聘僱人數為一人，
處罰金新台幣萬元，如易服勞役，以新台幣玖佰元即銀元佰元折算壹日。
乙○○反雇主不得未經許可，聘僱他人所申請聘僱之外國人之規定，其聘僱人數為一
人，處罰金新台幣萬元，如易服勞役，以新台幣玖佰元即銀元佰元折算壹日。
    事    實
一、甲○○係乙○○之妹，其明知雇主不得以本人名義聘僱外國人為他人工作；乙○
    ○亦明知雇主不得未經許可，聘僱他人所申請聘僱之外國人。甲○○於八十八年
    五月七日以需要監護工名義，申請合法之印尼國籍女子SUSI SUHARTINI來台灣，
    原應於甲○○之彰化縣二林鎮○○里○○路○段五十一號任職監護工作，詎實際
    上，竟由乙○○以每月薪資新台幣（下同）一萬五千八百四十元代價僱用支付，
    並在其經營位於彰化縣竹塘鄉○○路八號「新義豐碾米工廠」從事打雜工作，嗣
    於八十八年七月二十二日上午十一時三十分許，為警於上址稻米烘乾機旁，當場
    查獲該印尼籍女子正將稻米粒掃成堆之工作。
二、案經彰化縣警察局二林分局報請臺灣彰化地方法院檢察署檢察官偵查起訴。
    理    由
一、訊據被告等均矢口否認上情，辯稱上開印尼籍外勞SUSI SUHARTINI SOMJIT係被
    告甲○○以申請監護工名義合法來台，從事看護母親林金耳，因母親移住被告乙
    ○○住處，該外勞始隨同前往照料，為警查獲當天係母親叫外勞前去工廠叫被告
    乙○○返家吃午飯，該外勞看見被告乙○○在忙，自行在稻谷堆幫忙，非被告乙
    ○○叫她工作等語。
二、惟查，上開事實，業據該外勞於警訊供述「伊自一九九九年五月七日開始工作，
    薪資每月一萬五千八百四十元，雇主係乙○○，薪資由其支付，共工作二個月又
    十五日等語」無誤，並有現場檢查紀錄表、外僑居留口卡、居留外勞詳細資料可
    稽，且被告等均該供承外勞之薪資係由被告乙○○支付，而非申請人被告甲○○
    ，況該外勞為警於被告乙○○經營之「新義豐碾米工廠」之廠房內工作當場查獲
    ，從而，被告等所辯，尚不足採，渠等犯行均堪予認定。
三、核被告甲○○所為，係違反就業服務法第五十三條第二款規定，被告乙○○係違
    反同條第三款規定，渠等其聘僱人數為一人，均應依同法第五十八條第一項前段
    論處。爰審酌被告等犯罪動機、手段、目的及被告等行為，影響主管機關對外勞
    管理等一切情狀，分別量處如主文所示之刑，並諭知易服勞役折算標準，以資懲
    儆。
四、據上論斷，依刑事訴訟法第二百九十九第一項前段，就業服務法第五十八條第一
    項前段，刑法第十一條前段、第四十二條第二項，罰金罰鍰提高標準條例第二條
    ，現行法規所定貨幣單位折算新台幣條例第二條，判決處如主文。
本案經檢察官林俞妙到庭執行職務。
中      華      民      國      八十九      年      二     月   二十五  日
                                        臺灣彰化地方法院刑事第二庭
                              法      官  王  鏡  明
右正本證明與原本無異。
如不服本判決，應於判決送達後十日內向本院提出上訴狀( 須附繕本 )。
告訴人或被害人對於判決如有不服具備理由請求檢察官上訴者，其上訴期間之計算係
以檢察官收受判決正本之日期為準。
                                            法院書記官  黃  靜  華
中      華      民      國      八十九      年    三    月       一     日
就業服務法第五十八條
違反第五十三條第一款、第二款或第三款規定，其聘僱或留用人數為一人者，處六月
以下有期徒刑、拘役或科或併科新臺幣九萬元以下罰金；其聘僱或留用人數為二人以
上者，處三年以下有期徒刑、拘役或科或併科新臺幣三十萬元以下罰金。
法人之代表人、法人或自然人之代理、受雇人或其他從業人員，因執行業務犯前項之
罪者，除處罰其行為人外，對該法人或自然人亦科以前項之罰金。


司法院資訊處製作；財團法人民間司法改革基金會備份。
